CURRÍCULUM VITAE

MARISELA LÓPEZ FIERRO

Cd. Constitución, Baja California Sur. 1985. Lugar de residencia: Zapopan, Jalisco.

CONTACTO

marisela.fierro@gmail.com 33 1225 1757 Instagram: @marisela_con_ese

PERFIL PROFESIONAL

Soy artista visual, docente e investigadora novel con interés por el estudio de la creatividad en procesos educativos y artísticos contemporáneos. Tengo formación en Artes Visuales por la Universidad de Guadalajara (UdeG), Maestría en Educación y Expresión para las Artes y Maestría en Psicología Educativa por la misma institución. Trabajo como docente en la Prepa ITESO, en la Escuela Preparatoria 7 y en la Maestría en Educación y Expresión para las Artes. Tengo experiencia en el diseño de asignaturas relacionadas con el arte, así como en proyectos de mediación artística y arte colaborativo. Imparto cursos, talleres, asesorías y charlas a profesores y estudiantes de arte en varias instituciones.

Como creadora experimento con dibujo, fotografía, técnicas mixtas, objetos, textos, editorial, video y animación. En mis obras, indago en temas autobiográficos, relaciones interpersonales, procesos educativos y en algunas ciencias como la geografía y la psicología, generando conexiones por medio de la yuxtaposición de conceptos codificados. He participado en exposiciones colectivas en Guadalajara, Guanajuato y Los Ángeles y en diversas publicaciones editoriales.

Líneas de investigación: Arte contemporáneo, Educación artística, Mediación artística, Género e inclusión.

EDUCACIÓN

Residencia de arte y educación con Gabo Camnitzer 2023 LA ESCUELA___ en alianza con Casa Orozco y la Secretaría de Cultura de Jalisco a través de la Escuela de Artes Jalisco. 2020-2022 Maestría en Psicología Educativa (CONACyT) Centro Universitario de Ciencias de la Salud Universidad de Guadalajara. Tesis: Autocuidado y colaboración en mujeres: Intervención psicoeducativa a través del arte. Estancia de investigación en mediación artística 2022 Consorci de Museus de Comunitat Valenciana. Maestría en Educación y Expresión para las Artes 2014-2017 Centro Universitario de Arte, Arquitectura y Diseño. Universidad de Guadalajara. Tesis: Uso del pensamiento metafórico en la experimentación fotográfica. Estrategia didáctica para el desarrollo de la creatividad.

2004-2008

2007

Cursos de creatividad, literacidad, poética, herramientas digitales, pedagogía, Lengua de Señas Mexicana, diseño instruccional, administración, entre otros.

Lic. Artes Visuales orientación en Pintura

Universidad de Guadalajara. **Intercambio académico**

Universidad de Guanaiuato.

EXPERIENCIA PROFESIONAL

Maestría en Educación y Expresión para las Artes

De 2023 a la actualidad

Centro de Arte, Arquitectura y Diseño

Universidad de Guadalajara

Docente de la asignatura de Proyectos Artísticos (Metodología de la investigación).

Prepa ITESO

De 2021 a la actualidad

ArtEducadora del Laboratorio de Cultura y Arte.

Preparatoria 7 De 2012 a la actualidad

Universidad de Guadalajara Profesor de Asignatura B Gestión cultural

Dirección y diseño de la revista cultural *DADA* que se distribuye en las preparatorias del SEMS.

Ayuntamiento de Tlaquepaque y SEDESOL

De 2010 a 2014

Diseño e impartición de talleres de dibujo y pintura para adultos Diseño e impartición de talleres de creatividad y arte para niños Coordinación de talleristas.

Sistema DIF Zapopan

De 2008 a 2010

Elaboración e impartición de proyectos de creatividad y arte para niños.

Coordinación de proyecto masivo de difusión cultural para niños.

Gestión cultural.

Diseño Gráfico y Fotografía.

ARTÍCULOS PUBLICADOS

"La mediación artística como herramienta para el aprendizaje: una aproximación desde la psicología educativa"

En Investigaciones actuales psicología de la Educación, Universidad de Guadalajara (2023).

"Expresión del mensaje poético-visual en la etapa de las operaciones formales"

Las artes, un compendio de voces. Universidad de Guadalajara (2018).

HERRAMIENTAS

Office, Google, Canvas, Moodle

Adobe Photoshop, avanzado

Adobe Illustrator, avanzado

Adobe Lightroom, medio

Adobe In Design, medio

Adobe Flash, básico

Adobe After Effects, básico

Procreate, medio

Equipo fotográfico profesional

IDIOMAS

Inglés C1 Alemán A1

Actualización: Guadalajara, Jalisco, México. Enero del 2024.